臺灣高等法院刑事裁定
                                    109年度聲再字第344號
再審聲請人
即受判決人  簡財盛



上列再審聲請人即受判決人因違反毒品危害防制條例案件，對於
本院100年度上訴字第1465號，中華民國100年7月19日第二審確
定判決（第一審案號：臺灣基隆地方法院99年度訴字第714號，
起訴案號：臺灣基隆地方檢察署99年度偵字第2913、1696號），
聲請再審，本院裁定如下：
    主  文
再審之聲請駁回。
    理  由
一、聲請再審意旨略以：㈠聲請人即受判決人簡財盛前因違反毒
    品危害防制條例案件經第一審法院判處應執行有期徒刑20年
    ，聲請人不服提起上訴後，本院逕以聲請人就原確定判決附
    表一編號1、2及附表二編號4、7、9、10犯行，於警詢及偵
    查中均否認犯罪並未自白，而撤銷原第一審判決，改判處應
    執行有期徒刑22年，有違不利益變更禁止原則。㈡本件檢察
    官未訊問聲請人，即逕以聲請人所持用門號0000000000號行
    動電話之通訊監察譯文及證人吳佳琪之證述起訴聲請人，詎
    原確定判決亦未敘明理由，遽認前揭通訊監察譯文符合通訊
    保障及監察法之法定程序而具證據能力，致聲請人就原確定
    判決附表一編號1、2及附表二編號4、7、9、10等犯行，於
    警詢及偵查時無法充足自白之要件，而未能邀獲毒品危害防
    制條例第17條第2項減刑之寬典，自有適用證據未盡調查及
    理由不備之違誤。㈢聲請人就原確定判決附表一編號1、2及
    附表二編號4、7、9、10犯行，於警詢及偵查時即均已自白
    ，且與事實相符，足堪採信，此有警詢筆錄及錄音、錄影可
    證，或對照一審判決及原確定判決亦可明瞭，自應依毒品危
    害防制條例第17條第2項規定予以減刑，而受較輕之判決，
    原確定判決未予詳查，逕認聲請人於警詢及偵查中均否認犯
    行並未自白，致所認定之事實，與所採之證據不相適合，自
    屬證據上之理由矛盾，及判決程序未盡調查之當然違背法令
    。爰依刑事訴訟法第420條第1項第6款、第421條規定聲請再
    審，以符法紀。
二、刑事訴訟法第420 條第1項第6款規定，因發現確實之新證據
    ，足認受有罪判決之人應受無罪、免訴、免刑或輕於原判決
    所認罪名之判決者，為受刑人之利益，得聲請再審。其所謂
    輕於原判決所認罪名，與輕於原判決所宣告之罪刑有別，應
    係指與原判決所認罪名比較，其法定刑較輕之相異罪名而言
    。至於同一罪名之有無加減刑罰之原因者，僅足影響科刑範
    圍而罪質不變，即與「罪名」無關，非屬上述條款所指「輕
    於原判決所認罪名」，自不得據以聲請再審。又經第二審確
    定之有罪判決，如就足生影響於判決之重要證據漏未審酌者
    ，依刑事訴訟法第421條規定，固得為受判決人之利益聲請
    再審，但以不得上訴於第三審法院之案件為限。如為得上訴
    於第三審法院之案件，即不得以此理由聲請再審，否則，其
    聲請應屬不合法。
三、經查：
  ㈠聲請人因違反毒品危害防制條例案件，經臺灣基隆地方法院
    以99年度訴字第714號判處應執行有期徒刑20年，聲請人不
    服提起上訴後，本院原確定判決依憑聲請人之供述、證人即
    同案被告黃俊祥、證人即承辦警員滕兆財、證人吳佳琪、何
    純冠之證述、通訊監察書、通訊監察譯文、通聯調閱查詢單
    、原審勘驗筆錄等相互勾稽，為綜合判斷，以100年度上訴
    字第1465號撤銷原判決，改判處聲請人應執行有期徒刑22年
    ，並經最高法院以100年度台上字第5365號駁回上訴確定，
    有上開判決及本院被告前案紀錄表在卷足憑。
  ㈡聲請意旨雖執前詞，以其就原確定判決附表一編號1、2及附
    表二編號4、7、9、10犯行，於警詢及偵查時均已自白犯行
    ，並提出最高檢察署109年7月20日台孝109非1356字第10999
    096151號函、臺灣基隆地方法院99年度訴字第714號、101年
    度訴字第613號、本院100年度上訴字第1465號判決書、臺灣
    基隆地方檢察署99年度偵字第2913、1696號起訴書、臺灣基
    隆地方法院99年度訴字第714號案件審判筆錄，執為刑事訴
    訟法第420條第1項第6 款所定「發現確實之新證據」，主張
    應依毒品危害防制條例第17條第2項規定減輕其刑，而受輕
    於原確定判決所處刑罰之刑。惟依前開說明，刑事訴訟法第
    420條第1項第6款所謂應受輕於原判決所認罪名之判決，係
    指應受較輕「罪名」之判決而言，至宣告刑之輕重，乃量刑
    問題，非屬該款得予再審救濟之範圍。本件聲請人所稱有關
    毒品危害防制條例第17條第2項之適用，顯與其可否受無罪
    、免訴、免刑或輕於原判決所認罪名之判決無關，而屬量刑
    輕重問題，自與刑事訴訟法第420條第1項第6款之新事實、
    新證據要件不符，而不得據為聲請再審之原因。
  ㈢聲請人另援引刑事訴訟法第421條規定聲請再審，然本案聲請
    人所犯販賣第一級毒品罪，依法既得上訴於第三審法院，自
    亦不得以漏未審酌重要證據為理由聲請再審。
  ㈣至聲請人指稱原確定判決諭知較重於第一審判決之刑，顯有
    違不利益變更禁止原則云云，惟本件原確定判決既係以判決
    適用法條不當而撤銷原第一審判決（詳見原確定判決書第15
    至16頁），自無違背刑事訴訟法第370條不利益變更禁止原
    則可言，遑論聲請人上開指摘縱令屬實，亦屬原確定判決有
    無違背法令及得否聲請非常上訴救濟之範疇，而與再審程序
    係就認定事實是否錯誤之救濟制度無涉，亦非適法之再審事
    由。
四、綜上，再審聲請人所引上開證據及主張，僅係就原確定判決
    是否應適用毒品危害防制條例第17條第2項減刑規定予以爭
    執，無從據為再審聲請人無罪、免訴或輕於原確定判決所認
    定之罪名，核與刑事訴訟法第420條第1項第6款規定之要件
    不符，聲請再審意旨復未敘明原確定判決有何其他符合刑事
    訴訟法第420條第1項所定再審要件之事由，本件再審之聲請
    ，顯無理由，應予駁回。又再審聲請人所執聲請事由既非再
    審制度所能審酌者，顯亦無必要依刑事訴訟法第429條之2前
    段規定，通知聲請人到場，並聽取檢察官及受判決人之意見
    ，併此敘明。
據上論斷，應依刑事訴訟法第434條第1項，裁定如主文。 　　
中　　華　　民　　國　　109 　年　　8 　　月　　25　　日
                  刑事第三庭    審判長法　官  張惠立 
                                      法　官  劉兆菊
                                      法　官  廖怡貞
以上正本證明與原本無異。
如不服本裁定，應於收受送達後五日內向本院提出抗告狀。
                                      書記官  劉芷含
中　　華　　民　　國　　109 　年　　8 　　月　　25　　日